臺灣臺南地方法院刑事判決
110年度簡上字第217號
上  訴  人  
即  被  告  胡珍熙


輔  佐  人  胡明山

上列上訴人因違反保護令案件，不服中華民國110年8月20日本院
110年度簡字第1878號刑事簡易判決（聲請簡易判決處刑案號：1
10年度偵字第7279號），提起上訴，本院管轄之第二審合議庭判
決如下：
    主    文
上訴駁回。
    理由要旨
本院認為原審判決的事實認定、法律適用，以及量刑都合法適當
，因此決定駁回被告的上訴。
    事實及理由
一、本案的犯罪事實、證據及法律上決定，都引用原審判的記載
    （如附件）。

二、被告的上訴理由：
　1.我有針對臺灣基隆地方法院108年度家護字第249號保護令（
    以下簡稱本案保護令）提起抗告，所以這個保護令尚未確定
    ，我認為所謂的一年期限，應該從本案保護令確定後才起算
    。
　2.我有依照本案保護令的要求，分別前往台大、台南及新樓醫
    院接受精神門診治療。
　3.我原本也打算去上課（心理輔導），但志工也說「時間到了
    」。
　　
三、維持原審判決的理由：
  1.原審判決正確地判斷事實和適用法律：
    原審法院認定被告成立家庭暴力防治法第61條第5款的違反
    保護令罪，並且考量被告藐視保護令所代表的國家公權力以
    及防止家庭暴力事件再度發生的立法本意，又考量被告曾接
    受2次心理輔導，犯罪情節並非十分重大，以及被告的個人
    情況等因素，量處被告拘役20日（可用新臺幣1,000元折抵
    入獄1日），本院認為是正確判斷事實及適用法律，而且量
    刑適當。
  2.被告的上訴理由並不正當：
　　①家庭暴力防治法第15條第1項規定「通常保護令之有效期間
      為二年以下，自核發時起生效」，第20條第2項又規定「
      關於保護令之裁定，除有特別規定者外，得為抗告；抗告
      中不停止執行」。所以被告即便已對本案保護令提起抗告
      ，仍應依本案保護令的要求接受精神門診治療及心理輔導
      。且本案保護令所要求的「一年內完成精神門診治療以及
      心理輔導」，應該從本案保護令核發日（108年10月31日
      ）起算。因此被告應該在109年10月31日之前，完成24次
      精神門診治療以及24小時的心理輔導。
　　②依警卷所附柳營奇美、新營及基隆維德醫院函文，被告並
      未於109年10月31日之前，依照台南市政府以及基隆市衛
      生局的通知前往上述醫院接受精神門診治療。所以即使被
      告在「一年後」曾經自行前往那些醫院接受精神門診治療
      ，或自行接受心理輔導（上課），也已超過本案保護令所
      要求的時限，仍構成違反保護令。
  3.結論：
　　被告的上訴，並非正當的理由，應該予以駁回。

依照以上的說明，本院依刑事訴訟法第455條之1第1項、第3項、
第364條、第368條，宣示主文欄所記載的決定。
本案經檢察官錢鴻明聲請以簡易判決處刑、檢察官乙○○到庭執行
職務。

中　　華　　民　　國　　111 　年　  3　　月　  15 　　日
                    刑事第十庭審判長法  官  劉怡孜
                                    法  官  潘明彥
                                    法  官  陳欽賢

以上正本證明與原本無異。
不得上訴。
      　　　　　　　　　　　　　　　書記官　劉庭君
中　　華　　民　　國　　111 　年　　3 　　月　　15　　日
附錄本案論罪科刑法條全文：
家庭暴力防治法第61條
違反法院依第14條第1項、第16條第3項所為之下列裁定者，為本
法所稱違反保護令罪，處3年以下有期徒刑、拘役或科或併科新
臺幣10萬元以下罰金：
一、禁止實施家庭暴力。
二、禁止騷擾、接觸、跟蹤、通話、通信或其他非必要之聯絡行
    為。
三、遷出住居所。
四、遠離住居所、工作場所、學校或其他特定場所。
五、完成加害人處遇計畫。

附件：
臺灣臺南地方法院刑事簡易判決
110年度簡字第1878號
聲　請　人　臺灣臺南地方檢察署檢察官
被　　　告　甲○○　

上列被告因違反保護令案件，經檢察官聲請以簡易判決處刑（11
0年度偵字第7279號），本院判決如下：
    主  文
甲○○犯違反保護令罪，處拘役貳拾日，如易科罰金，以新臺幣壹
仟元折算壹日。
    事實及理由
一、本件犯罪事實及證據，均引用檢察官聲請簡易判決處刑書之
    記載（如附件）。
二、核被告甲○○所為，係犯家庭暴力防治法第61條第5款之違反
    保護令罪。又刑法上之構成要件行為，包含作為犯、不作為
    犯，行為人惟有以不作為方式才能實現構成要件之犯罪類型
    ，謂之純正不作為犯；而純正不作為犯，係因法律賦予行為
    人某一作為義務，於相當時期內，行為人應作為而仍不作為
    時，其構成要件行為即屬既遂。家庭暴力防治法第61條第5
    款之違反保護令罪屬純正不作為犯，應以行為人逾通常保護
    令諭知完成加害人處遇計畫之期限，猶未完成加害人處遇計
    畫時，方始成立犯罪（最高法院104年度台非字第37號判決
    類此論旨）。準此，被告迄本案保護令所定完成加害人處遇
    計畫之期限止，因未完成加害人處遇計畫而違反本案保護令
    之行為，應僅論以一罪。
三、爰審酌被告違反本案保護令關於應完成加害人處遇計畫之裁
    定，藐視保護令代表之國家公權力及防止家庭暴力事件再度
    發生之立法本旨，所為實不足取；惟考量被告曾接受2次心
    理輔導，並非全然未參加加害人處遇計畫，犯罪情節尚非至
    為重大，暨兼衡其智識程度、生活狀況（參見個人戶籍資料
    查詢結果記載）等一切情狀，量處如主文所示之刑，並諭知
    易科罰金之折算標準。
四、依刑事訴訟法第449條第1項前段、第3項、第454條第2項，
    家庭暴力防治法第61條第5款，刑法第11條前段、第41條第1
    項前段，逕以簡易判決處刑如主文。
五、如不服本判決，應自收受本判決書送達之日起20日內，向本
    院提起上訴狀（須附繕本），上訴於本院管轄之第二審地方
    法院合議庭。　　
中　　華　　民　　國　　110 　年　　8 　　月　　20　　日
　　　　　　　　　刑事第六庭    法　官　郭千黛
  　　　　　　　　　　　　　　　書記官　黃瓊蘭
中　　華　　民　　國　　110 　年　　8 　　月　　24　　日
（原審判決附件）
臺灣臺南地方檢察署檢察官聲請簡易判決處刑書　
                                     110年度偵字第7279號
　　被　　　告　甲○○　

上列被告因違反家庭暴力防治法案件，業經偵查終結，認為宜以
簡易判決處刑，茲將犯罪事實及證據並所犯法條分敘如下：
　　　　　　犯罪事實
一、甲○○（原名胡珍謙）與李蕙君原為夫妻關係，二人間具有家
    庭暴力防治法第3條第1款所定之家庭成員關係。臺灣基隆地
    方法院於民國108年10月31日以108年度家護字第249號核發
    民事通常保護令，裁定主文為：「㈠相對人（甲○○）不得對
    下列之人實施身體、精神或經濟上之騷擾、控制、脅迫或其
    他不法侵害之行為：被害人李蕙君、被害人子女即目睹家庭
    暴力兒童胡嘉妤。㈡相對人不得對於被害人為下列聯絡行為
    ：騷擾、接觸、跟蹤。㈢相對人應遠離下列場所至少伍拾公
    尺：被害人住所（地址：新北市○○區○○路00號2樓）、被害
    人工作場所（地址：基隆市○○區○○路○段000號8樓）。㈣兩造
    所生未成年子女胡嘉妤權利義務之行使或負擔，暫定由被害
    人任之。㈤相對人應按月於每月五日前給付被害人關於未成
    年子女胡嘉妤之扶養費新臺幣壹萬元。㈥相對人應完成下列
    處遇計畫：精神門診治療貳拾肆次、心理輔導貳拾肆小時，
    並均應於壹年內完成。㈦本保護令之有效期間為壹年陸月。
    」，詎甲○○竟基於違反保護令之犯意，僅分別於109年10月1
    5日及109年10月25日各接受心理輔導1次，此後即不理會基
    隆市衛生局及臺南市政府衛生局通知其接受精神門診及心理
    輔導之函文，均未按時報到，因而未於前揭保護令所限定之
    1年期間內完成加害人處遇計畫。
二、案經臺南市政府警察局麻豆分局報告偵辦。
　　　　　　證據並所犯法條
一、被告甲○○經傳喚無故未到庭，惟上開犯罪事實，有臺灣基隆
    地方法院108年度家護字第249號核發民事通常保護令、臺南
    市政府衛生局109年12月16日南市衛心字第1090211533號函
    、臺南市政府衛生局處遇結果列印資料1紙、基隆市衛生局1
    08年12月31日基衛心貳字第1080401685A號函、基隆市衛生
    局送達證書4份（均寄存送達）、基隆市衛生局109年5月20
    日基衛心貳字第1090400652B號函、臺南市政府衛生局109年
    7月9日南市衛心字第1090111774號函、臺南市政府衛生局送
    達證書2份（均由被告本人簽收）、臺南市政府衛生局109年
    9月16日南市衛心字第1090154459號函、臺南市政府衛生局1
    09年10月13日南市衛心字第1090170322號函、柳營奇美醫院
    （109）奇柳醫字第1649號函暨病情摘要1份、衛生福利部新
    營醫院109年11月10日新營醫行字第1090055631號函與維德
    醫療社團法人基隆維德醫院109年11月25日維德法字第10900
    00148號函附卷可稽，被告既曾親自收受臺南市政府衛生局
    之通知書，對於應於期限內完成加害人處遇計畫之義務，自
    難諉為不知，猶刻意不配合履行義務，其罪嫌洵堪認定。
二、核被告所為，係犯家庭暴力防治法第61條第5款之違反保護
    令罪嫌。
三、依刑事訴訟法第451條第1項聲請逕以簡易判決處刑。
　　此　致
臺灣臺南地方法院

中　　華　　民　　國　 110　　年　　7　 　月　　19　　日
                              檢  察  官　錢鴻明
中　　華　　民　　國　 110　　年　　7 　　月　  27　　日
                              書  記  官  楊芝閩